臺灣新竹地方法院刑事判決
                                      110年度訴字第783號
公  訴  人  臺灣新竹地方檢察署檢察官
被      告  戴錦輝


上列被告因傷害等案件，經檢察官提起公訴（110年度偵字第866
2號），本院依簡式審判程序判決如下：
    主  文
戴錦輝犯傷害罪，累犯，處有期徒刑參月，如易科罰金，以新臺
幣壹仟元折算壹日。
    事實及理由
一、本件犯罪事實及證據，除證據並所犯法條欄應補充「被告於
    本院審理時之自白」外，餘均引用檢察官起訴書之記載（如
    附件）。
二、論罪科刑
（一）核被告戴錦輝所為，係犯刑法第277條第1項之傷害罪、同
      法第304條第1項之強制罪。又被告係以一行為同時觸犯上
      開2罪名，為想像競合犯，應依刑法第55條之規定，從一
      重之傷害罪處斷。
（二）被告①於103年間，因毒品案件，經本院以103年度審訴字
      第340號判決判處有期徒刑6月、2月，應執行有期徒刑7月
      確定；②於103年間，因毒品案件，經本院以104年度易字
      第53號判決判處有期徒刑2月確定；③於103年間，因毒品
      案件，經本院以104年度審訴字第26號判決判處有期徒刑6
      年、3月，應執行有期徒刑8月確定。上開①至③案件，經本
      院以104年度聲字第1056號裁定，定應執行有期徒刑1年4
      月確定【下稱甲案】；④於104年間，因毒品案件，經本院
      以104年度審訴字第167號判決判處有期徒刑4月（共2罪）
      、7月（共2罪），分別應執行有期徒刑6月、1年確定；⑤
      於104年間，因毒品案件，經本院以104年度審訴字第362
      號判決判處有期徒刑7月確定。上開④至⑤案件，經本院以1
      04年度聲字第1793號裁定，定應執行有期徒刑2年2月確定
      【下稱乙案】。甲案、乙案經接續執行，於106年6月3日
      假釋出監，嗣於107年9月13日假釋期滿未經撤銷視為執行
      完畢等情，有臺灣高等法院被告前案紀錄表1份在卷可稽
      ，其於前案執行完畢後5年內故意再犯本案有期徒刑以上
      之罪，為累犯，經審酌其情節暨罪刑相當原則，應依刑法
      第47條第1項之規定，加重其刑。
（三）爰審酌被告不思以理性方法解決糾紛，竟持菜刀朝證人余
      能堃揮砍，致證人余能堃受有前述傷害，且未賠償證人余
      能堃所受之損害或達成民事和解，實不足取，惟念被告犯
      後坦承犯行，態度尚可，兼衡被告有司機之工作經歷，暨
      被告之犯罪動機、目的、手段、品行、生活狀況、智識程
      度為高中畢業等一切情狀，量處如主文所示之刑，並諭知
      易科罰金之折算標準，以資懲儆。
（四）按供犯罪所用、犯罪預備之物或犯罪所生之物，屬於犯罪
      行為人者，得沒收之，刑法第38條第2項定有明文。查未
      扣案之菜刀1把，係被告為上開犯行所用之物，因該物品
      取得容易、替代性高，亦無積極證據認定現仍存在，且對
      被告施以主文所示刑期之法律效果，已足夠達法秩序之保
      護，是就上開之物宣告沒收，欠缺刑法上之重要性，爰依
      刑法第38條之2第3項規定，不予宣告沒收或追徵。
據上論斷，應依刑事訴訟法第273條之1第1項、第299條第1項前
段、第310條之2、第454條第2項，判決如主文。
本案經檢察官翁貫育提起公訴，檢察官陳中順到庭執行職務。
中　　華　　民　　國　　111 　年　　2 　　月　　8 　　日
                  刑事第七庭  法　官  王子謙
以上正本證明與原本無異。
如不服本判決應於收受本判決後20日內向本院提出上訴書狀，上
訴書狀應敘述具體理由。上訴書狀未敘述上訴理由者，應於上訴
期間屆滿後20日內補提理由書狀於本院（均須按他造當事人之人
數附繕本）「切勿逕送上級法院」。
中　　華　　民　　國　　111 　年　　2 　　月　　8 　　日
                              書記官  廖宜君
附錄本案論罪科刑法條全文：
刑法第277條
傷害人之身體或健康者，處五年以下有期徒刑、拘役或五十萬元
以下罰金。
犯前項之罪，因而致人於死者，處無期徒刑或七年以上有期徒刑
；致重傷者，處三年以上十年以下有期徒刑。

刑法第304條
以強暴、脅迫使人行無義務之事或妨害人行使權利者，處三年以
下有期徒刑、拘役或九千元以下罰金。
前項之未遂犯罰之。
（附件）
臺灣新竹地方檢察署檢察官起訴書
                                     110年度偵字第8662號
　　被　　　告　戴錦輝　男　47歲（民國00年0月00日生）
　　　　　　　　　　　　住新竹縣○○鄉○○村○○○00號
　　　　　　　　　　　　國民身分證統一編號：Z000000000號
上列被告因傷害等案件，已經偵查終結，認應該提起公訴，茲將
犯罪事實及證據並所犯法條分敘如下：
　　　  犯罪事實
一、戴錦輝前因遭余能堃傷害，雙方就賠償事宜未達成共識，戴
    錦輝於民國110年2月9日上午10時許，在新竹縣○○鄉○○路000
    號偶遇余能堃，竟基於強制及傷害之犯意，先持菜刀朝余能
    堃背後揮砍，致余能堃外套遭劃破，並因而受有背部及左上
    臂挫傷之傷害後，戴錦輝再要求余能堃賠償新臺幣（下同）
    30萬元，余能堃因甫遭毆打心生畏懼且迫於上開情勢而聯絡
    友人黃秋萍到場商借3萬元交付予戴錦輝，並依戴錦輝指示
    簽具面額各30萬元本票2張及借據1張後，戴錦輝始讓余能堃
    離去，而以此強暴、脅迫方式使余能堃行無義務之事。
二、案經余能堃訴由新竹縣政府警察局新湖分局報告偵辦。
　　　　證據並所犯法條
一、證據清單暨待證事實:
編號 證據名稱 待證事實 1 被告戴錦輝於偵訊中之供述 被告就所涉上開犯罪事實均坦承不諱。 2 告訴人余能堃於警詢及偵訊中之指述 證明上開犯罪事實。 3 證人黃秋萍於警詢及偵訊中之證述 佐證上開犯罪事實。 4 天主教仁慈醫療財團法人仁慈醫院診斷證明書 證明被告受有如犯罪事實欄所載傷害。 5 告訴人遭劃破衣服及簽具本票時之照片 佐證上開犯罪事實。 6 借據及本票號碼65726、65727號本票2張 佐證上開犯罪事實。 
二、核被告所為，係犯刑法第277條第1項傷害罪、第304條第1項
    強制罪等罪嫌。被告以一行為觸犯上開傷害與強制2罪名，
    請依刑法第55條想像競合之規定，從一重之傷害罪論處。至
    報告意旨認被告所為，尚涉犯刑法第346條第1項之恐嚇取財
    罪嫌，惟按刑法第346條第1項之恐嚇取財罪，係以意圖為自
    己或第三人不法所有為構成要件之一，若僅以恐嚇方法使人
    交付財物，而並無不法所有之意圖者，縱令其行為或可觸犯
    他項罪名，要無由成立本條之恐嚇罪，最高法院著有24年上
    字第3666號判決意旨可參。經查，本件案發起因係因告訴人
    曾傷害被告，被告欲向告訴人索討賠償所致等情，業據告訴
    人於警詢及偵訊中陳述綦詳，故尚難認被告主觀上有何不法
    之意圖，是其所為與刑法第346條第1項恐嚇取財罪構成要件
    尚有未合，惟此部分若成立犯罪，與前揭經起訴之傷害部分
    具事實上同一關係，應為起訴效力所及，爰不另為不起訴處
    分，併此敘明。
三、依刑事訴訟法第251條第1項提起公訴。
　　此　致
臺灣新竹地方法院
中　　華　　民　　國　　110 　年　　11　　月　　15　　日
　　　　　　　　　　　　　　　檢　察　官　翁貫育
本件證明與原本無異　　　　　　
中　　華　　民　　國　　110 　年　  11 　 月　　22　　日
                              書  記  官  陳桂香
參考法條：
中華民國刑法第277條第1項
傷害人之身體或健康者，處 5 年以下有期徒刑、拘役或 50 萬
元以下罰金。
中華民國刑法第304條第1項
以強暴、脅迫使人行無義務之事或妨害人行使權利者，處 3 年
以下有期徒刑、拘役或 9 千元以下罰金。